Minutes et répertoires du notaire Éloi FIEFFÉ, 12 décembre 1776 - 3 septembre 1789 (étude XXVI)
Archives nationales
Minutes et répertoires du notaire Éloi FIEFFÉ (étude XXVI)
12 décembre 1776 - 3 septembre 1789
MC/ET/XXVI/649 - MC/ET/XXVI/783, MC/RE/XXVI/13 - MC/RE/XXVI/14
Etude XXVI; Fieffé, Eloi
Archives nationales de France
Minutes et répertoires: la loi 2008-696 du 15 juillet 2008 relative aux archives a fixé à 75 ans à compter de la date de l'acte, ou à 25 ans à compter de la date du décès de l'intéressé si ce délai est plus bref, le délai de communication des minutes et répertoires des notaires; ce délai est porté à 100 ans à compter de la date de l'acte si le document se rapporte à un mineur (code du Patrimoine, articles L213-2, 4e d et 5e).
Autres documents de l'étude (dossiers de clients, comptabilité...): s'agissant d'archives privées, ces documents sont communicables selon les modalités fixées par le déposant ou le donateur.
Certains documents ne sont pas accessibles en raison de leur mauvais état de conservation.
Versement
Accès aux instruments de recherche de tous les notaires de l’étude XXVI
Archives de l'étude XXVI
- Minutes de Éloi FIEFFÉ, décembre 1776 - octobre 1789; MC/ET/XXVI/649 - MC/ET/XXVI/783
  - Minutes. 1776, décembre, décembre 1776; MC/ET/XXVI/649; registre
    Informations complémentaires:
    1776, 1 à 3 décembre: actes passés par-devant Jean-Jacques Blacque.
    1776, 12 au 31 décembre: actes passés par-devant Éloi Fiefé.
    Informations concernant le classement:
    Le niveau inférieur de description, quand il existe, correspond aux minutes d'actes. Toutes les minutes ne sont pas forcément décrites une à une. Les descriptions de ces minutes sont plus ou moins détaillées.
  - Minutes. 1777, janvier - février, janvier - février 1777; MC/ET/XXVI/650; registre
  - Minutes. 1777, mars, mars 1777; MC/ET/XXVI/651; registre
  - Minutes. 1777, avril, avril 1777; MC/ET/XXVI/652; registre
  - Minutes. 1777, mai, mai 1777; MC/ET/XXVI/653; registre
  - Minutes. 1777, juin, juin 1777; MC/ET/XXVI/654; registre
  - Minutes. 1777, juillet, juillet 1777; MC/ET/XXVI/655; registre
  - Minutes. 1777, août, août 1777; MC/ET/XXVI/656; registre
  - Minutes. 1777, septembre, septembre 1777; MC/ET/XXVI/657; registre
  - Minutes. 1777, octobre, octobre 1777; MC/ET/XXVI/658; registre
  - Minutes. 1777, novembre - décembre, novembre - décembre 1777; MC/ET/XXVI/659; registre
  - Minutes. 1778, janvier, janvier 1778; MC/ET/XXVI/660; registre
  - Minutes. 1778, février, février 1778; MC/ET/XXVI/661; registre
  - Minutes. 1778, mars, mars 1778; MC/ET/XXVI/662; registre
  - Minutes. 1778, avril, avril 1778; MC/ET/XXVI/663; registre
  - Minutes. 1778, mai, mai 1778; MC/ET/XXVI/664; registre
  - Minutes. 1778, juin, juin 1778; MC/ET/XXVI/665; registre
  - Minutes. 1778, juillet, juillet 1778; MC/ET/XXVI/666; registre
  - Minutes. 1778, août, août 1778; MC/ET/XXVI/667; registre
  - Minutes. 1778, septembre, septembre 1778; MC/ET/XXVI/668; registre
  - Minutes. 1778, octobre - novembre, octobre - novembre 1778; MC/ET/XXVI/669; registre
  - Minutes. 1778, décembre, décembre 1778; MC/ET/XXVI/670; registre
  - Minutes. 1779, janvier, janvier 1779; MC/ET/XXVI/671; registre
  - Minutes. 1779, février, février 1779; MC/ET/XXVI/672; registre
  - Minutes. 1779, mars, mars 1779; MC/ET/XXVI/673; registre
  - Minutes. 1779, avril, avril 1779; MC/ET/XXVI/674; registre
  - Minutes. 1779, mai, mai 1779; MC/ET/XXVI/675; registre
  - Minutes. 1779, juin, juin 1779; MC/ET/XXVI/676; registre
  - Minutes. 1779, juillet, juillet 1779; MC/ET/XXVI/677; registre
  - Minutes. 1779, août, août 1779; MC/ET/XXVI/678; registre
  - Minutes. 1779, septembre, septembre 1779; MC/ET/XXVI/679; registre
  - Minutes. 1779, octobre - novembre, octobre - novembre 1779; MC/ET/XXVI/680; registre
  - Minutes. 1779, décembre, décembre 1779; MC/ET/XXVI/681; registre
  - Minutes. 1780, janvier, janvier 1780; MC/ET/XXVI/682; registre
  - Minutes. 1780, février, février 1780; MC/ET/XXVI/683; registre
  - Minutes. 1780, mars, mars 1780; MC/ET/XXVI/684; registre
  - Minutes. 1780, avril - mai, avril - mai 1780; MC/ET/XXVI/685; registre
  - Minutes. 1780, juin, juin 1780; MC/ET/XXVI/686; registre
  - Minutes. 1780, juillet, juillet 1780; MC/ET/XXVI/687; registre
  - Minutes. 1780, août, août 1780; MC/ET/XXVI/688; registre
  - Minutes. 1780, septembre, septembre 1780; MC/ET/XXVI/689; registre
  - Minutes. 1780, octobre, octobre 1780; MC/ET/XXVI/690; registre
  - Minutes. 1780, novembre, novembre 1780; MC/ET/XXVI/691; registre
  - Minutes. 1780, décembre, décembre 1780; MC/ET/XXVI/692; registre
  - Minutes. 1781, janvier, janvier 1781; MC/ET/XXVI/693; registre
  - Minutes. 1781, février - mars, février - mars 1781; MC/ET/XXVI/694; registre
  - Minutes. 1781, avril, avril 1781; MC/ET/XXVI/695; registre
  - Minutes. 1781, mai - juin, mai - juin 1781; MC/ET/XXVI/696; registre
  - Minutes. 1781, juillet, juillet 1781; MC/ET/XXVI/697; registre
  - Minutes. 1781, août - septembre, août - septembre 1781; MC/ET/XXVI/698; registre
  - Minutes. 1781, octobre - novembre, octobre - novembre 1781; MC/ET/XXVI/699; registre
  - Minutes. 1781, décembre, décembre 1781; MC/ET/XXVI/700; registre
  - Minutes. 1782, janvier, janvier 1782; MC/ET/XXVI/701; registre
  - Minutes. 1781, février, février 1781; MC/ET/XXVI/702; registre
  - Minutes. 1782, mars, mars 1782; MC/ET/XXVI/703; registre
  - Minutes. 1781, avril, avril 1781; MC/ET/XXVI/704; registre
  - Minutes. 1782, mai, mai 1782; MC/ET/XXVI/705; registre
  - Minutes. 1782, juin - juillet, juin - juillet 1782; MC/ET/XXVI/706; registre
  - Minutes. 1782, août - septembre, août - septembre 1782; MC/ET/XXVI/707; registre
    - OBONET (Noël) Marchand Tapissier Montagne Saint-Geneviève § Mise en apprentissage chez .., 19 avril 1740; MC/ET/XXVI/707
      Origine de l'information:
      Artisans XVIIIe siècle, par M. Rambaud et C. Grodecki, 1956-1977 ( fichier papier entièrement dématérialisé; voir contexte dans le Plan d’orientation général - Notaires de Paris, guides thématiques du Minutier).
      Date de révision: 2011-2012
      Date de création de la notice: 2010
      contrat d'apprentissage; Obonet, Noël
  - Minutes. 1782, octobre - novembre, octobre - novembre 1782; MC/ET/XXVI/708; registre
  - Minutes. 1782, décembre, décembre 1782; MC/ET/XXVI/709; registre
  - Minutes. 1783, janvier, janvier 1783; MC/ET/XXVI/710; registre
  - Minutes. 1783, février, février 1783; MC/ET/XXVI/711; registre
  - Minutes. 1783, mars, mars 1783; MC/ET/XXVI/712; registre
  - Minutes. 1783, avril, avril 1783; MC/ET/XXVI/713; registre
  - Minutes. 1783, mai, mai 1783; MC/ET/XXVI/714; registre
  - Minutes. 1783, juin - juillet, juin - juillet 1783; MC/ET/XXVI/715; registre
  - Minutes. 1783, août - septembre, août - septembre 1783; MC/ET/XXVI/716; registre
  - Minutes. 1783, octobre - novembre, octobre - novembre 1783; MC/ET/XXVI/717; registre
  - Minutes. 1783, décembre, décembre 1783; MC/ET/XXVI/718; registre
  - Minutes. 1784, janvier - février, janvier - février 1784; MC/ET/XXVI/719; registre
  - Minutes. 1784, mars, mars 1784; MC/ET/XXVI/720; registre
  - Minutes. 1784, avril, avril 1784; MC/ET/XXVI/721; registre
  - Minutes. 1784, mai, mai 1784; MC/ET/XXVI/722; registre
  - Minutes. 1784, juin, juin 1784; MC/ET/XXVI/723; registre
  - Minutes. 1784, juillet, juillet 1784; MC/ET/XXVI/724; registre
  - Minutes. 1784, août, août 1784; MC/ET/XXVI/725; registre
  - Minutes. 1784, septembre, septembre 1784; MC/ET/XXVI/726; registre
  - Comptes de tutelle des mineurs Domangeville. 1784, 7 septembre, 7 septembre 1784; MC/ET/XXVI/727; registre
    - Comptes de tutelle par Le Main aux mineurs Domangeville., 7 septembre 1784; MC/ET/XXVI/727
      Mention dans le répertoire du notaire coté:
      MC/RE/XXVI/14
      Report des actes analysés à l'occasion de l'établissement des répertoires numériques dits 'états numérique' des liasses et registres de minutes. (base de données migrée: voir contexte dans le Plan d’orientation général - Notaires de Paris, guides thématiques du Minutier).
      Date de révision: 2011
      Date de création de la notice: 2011
      compte de tutelle; Le Main (M.); Domangeville (famille)
  - Minutes. 1784, octobre, octobre 1784; MC/ET/XXVI/728; registre
  - Minutes. 1784, novembre, novembre 1784; MC/ET/XXVI/729; registre
  - Minutes. 1784, décembre, décembre 1784; MC/ET/XXVI/730; registre
  - Minutes. 1785, janvier, janvier 1785; MC/ET/XXVI/731; registre
  - Minutes. 1785, février, février 1785; MC/ET/XXVI/732; registre
  - Minutes. 1785, mars, mars 1785; MC/ET/XXVI/733; registre
  - Minutes. 1785, avril, avril 1785; MC/ET/XXVI/734; registre
  - Minutes. 1785, mai, mai 1785; MC/ET/XXVI/735; registre
    - COURÈGE (Jean Baptiste) Marchand tapissier Rue de la Verrerie § Union des créanciers GIGAULT, 8 mai 1777; MC/ET/XXVI/735
      Courège, Jean Baptiste
  - Minutes. 1785, juin, juin 1785; MC/ET/XXVI/736; registre
  - Minutes. 1785, juillet, juillet 1785; MC/ET/XXVI/737; registre
  - Minutes. 1785, août, août 1785; MC/ET/XXVI/738; registre
  - Minutes. 1785, septembre, septembre 1785; MC/ET/XXVI/739; registre
    - Inventaire après décès de Anne Léon de Montmorency-Fosseux, 2 septembre 1785; MC/ET/XXVI/739
      Acte signalé par le personnel du Minutier central des notaires de Paris.
      Date de création de la notice: 2014 (M. Durand)
      inventaire après décès; Montmorency-Fosseux, Anne Léon de
  - Minutes. 1785, octobre, octobre 1785; MC/ET/XXVI/740; registre
  - Minutes. 1785, novembre, novembre 1785; MC/ET/XXVI/741; registre
  - Minutes. 1785, décembre, décembre 1785; MC/ET/XXVI/742; registre
  - Minutes. 1786, 2 janvier - 10 janvier, 2 janvier - 10 janvier 1786; MC/ET/XXVI/743; registre
  - Minutes. 1786, 11 janvier - 31 janvier, 11 janvier - 31 janvier 1786; MC/ET/XXVI/744; registre
    - Duplessis (Charles Philippe), marchand orfèvre, rue Pelletier § Bail, 25 février 1749; MC/ET/XXVI/744
      bail; Duplessis, Charles Philippe
  - Minutes. 1786, février, février 1786; MC/ET/XXVI/745; registre
  - Minutes. 1786, mars, mars 1786; MC/ET/XXVI/746; registre
  - Minutes. 1786, avril, avril 1786; MC/ET/XXVI/747; registre
  - Minutes. 1786, mai, mai 1786; MC/ET/XXVI/748; registre
  - Minutes. 1786, juin, juin 1786; MC/ET/XXVI/749; registre
  - Minutes. 1786, juillet, juillet 1786; MC/ET/XXVI/750; registre
  - Minutes. 1786, août, août 1786; MC/ET/XXVI/751; registre
  - Minutes. 1786, septembre - octobre, septembre - octobre 1786; MC/ET/XXVI/752; registre
  - Minutes. 1786, novembre - décembre, novembre - décembre 1786; MC/ET/XXVI/753; registre
  - Minutes. 1787, janvier, janvier 1787; MC/ET/XXVI/754; registre
    - Contrat de mariage entre François MAURICE demeurant Vieille rue du Temple, paroisse Saint-Gervais, diocèse de Paris, Bourgeois de Paris et Elisabeth Philippine Hossart, demeurant rue de l'Université, paroisse de Saint-Sulpice, diocèse de Paris., 11 janvier 1787; MC/ET/XXVI/754
      Mariages à Paris en 1787 (3196 actes), par Delphine Dubois, Sandrine Dumas-Lefaure, Catherine Gauthier, 1994 (base de données migrée: voir contexte dans le Plan d’orientation général - Notaires de Paris, guides thématiques du Minutier).
      Date de création de la notice: 2002
      contrat de mariage; Vieille-du-Temple (rue); Université (rue de l'); Maurice, François; Hossart, Elisabeth-Philippine
    - Contrat de mariage entre Jean François MOITET demeurant Vieille rue du Temple, paroisse Saint-Gervais, diocèse de Paris, Bourgeois de Paris et Anne Charlotte Hoger, demeurant Vieille rue du Temple, paroisse de Saint-Gervais, diocèse de Paris., 19 janvier 1787; MC/ET/XXVI/754
      contrat de mariage; Vieille-du-Temple (rue); Moitet, Jean-François; Hoger, Anne-Charlotte
    - Contrat de mariage entre Pierre Claude TRIPARD demeurant rue des Théatins, paroisse Saint-Sulpice, diocèse de Paris, Bourgeois de Paris et Anne Marie Sifferman, demeurant rue Neuve Saint-François, paroisse de Saint-Gervais, diocèse de Paris., 20 janvier 1787; MC/ET/XXVI/754
      contrat de mariage; Neuve-Saint-François (rue); Tripard, Pierre-Claude; Sifferman, Anne-Marie
  - Minutes. 1787, février, février 1787; MC/ET/XXVI/755; registre
    - BOULLÉE (Louis Claude) Architecte Rue des Moulins § Obligation .., 21 décembre 1750; MC/ET/XXVI/755
      obligation; Boullée, Louis Claude
    - Contrat de mariage entre Bertrand DUFAU demeurant rue des Deux Ecus, paroisse Saint-Eustache, diocèse de Paris, Maître tailleur et Anne Jeanne Vaniev veuve David, demeurant rue du Monceau, paroisse de Saint-Gervais, diocèse de Paris., 10 février 1787; MC/ET/XXVI/755
      contrat de mariage; Deux-Ecus (rue des); Monceau-Saint-Gervais (rue du); Dufau, Bertrand; Vaniev, Anne-Jeanne; David (veuve); tailleur d'habits
    - Contrat de mariage entre Antoine RICHARD demeurant Quai de la Vallée, paroisse Saint-André des Arts, diocèse de Paris, Maître marinier et Elisabeth Maugard, demeurant Cimetière Saint-Jean en Grève, paroisse de Saint-Jean en Grève, diocèse de Paris., 10 février 1787; MC/ET/XXVI/755
      contrat de mariage; Vallée (quai de la); Richard, Antoine; Maugard, Elisabeth; batelier
    - Contrat de mariage entre Jean Thomas DEFRESNE demeurant rue de la Chaussée d'Antin, paroisse Saint-Eustache, diocèse de Paris, Avocat au Parlement, commissaire enquêteur, examinateur au Châtelet et Catherine Adélaïde françoise Serreau, demeurant Quai de Bourbon, paroisse de Saint-Louis, diocèse de Paris., 11 février 1787; MC/ET/XXVI/755
      contrat de mariage; Chaussée-d'Antin (rue de la); Bourbon (quai de); Defresne, Jean Thomas; Serreau, Catherine Adélaïde Françoise; avocat au parlement (Ancien Régime)
  - Minutes. 1787, 1er mars - 21 mars, 1er mars - 21 mars 1787; MC/ET/XXVI/756; registre
  - Minutes. 1787, 21 mars - 31 mars, 21 mars - 31 mars 1787; MC/ET/XXVI/757; registre
  - Minutes. 1787, avril, avril 1787; MC/ET/XXVI/758; registre
    - Contrat de mariage entre Louis Charles François PELLETIER demeurant rue des Rosiers, paroisse Saint-Gervais, diocèse de Paris, Portier et Jeanne Thuyaux veuve Castor, demeurant rue des Rosiers, paroisse de Saint-Gervais, diocèse de Paris., 16 avril 1787; MC/ET/XXVI/758
      contrat de mariage; Rosiers (rue des); Pelletier, Louis-Charles-François; Thuyaux, Jeanne; Castor (veuve)
    - Contrat de mariage entre Claude Ambroise LEMUET demeurant Quai Saint-Bernard, paroisse Saint-Nicolas des Champs, diocèse de Paris, Avocat au Parlement et Marie Madelaine Joly, demeurant rue du Faubourg Saint-Denis, paroisse de Saint-Laurent, diocèse de Paris., 29 avril 1787; MC/ET/XXVI/758
      contrat de mariage; Saint-Bernard (quai); Faubourg-Saint-Denis (rue du); Lemuet, Claude-Ambroise; Joly, Marie-Madelaine; avocat au parlement (Ancien Régime)
  - Minutes. 1787, mai, mai 1787; MC/ET/XXVI/759; registre
    - Contrat de mariage entre Léonard Michel FORESTIER demeurant rue Saint-Paul, paroisse Saint-Paul, diocèse de Paris, Marchand mercier et Marie Jeanne françoise Imont, demeurant rue Saint-Paul, paroisse de Saint-Paul, diocèse de Paris., 5 mai 1787; MC/ET/XXVI/759
      contrat de mariage; Saint-Paul (rue); Saint-Paul (rue); Forestier, Léonard-Michel; Imont, Marie-Jeanne-Françoise; commerçant
    - Contrat de mariage entre Denis DEBRIE demeurant rue des Arcis, paroisse Saint-Jacques la Boucherie, diocèse de Paris, Marchand brossier et Rose Jeanne Masson, demeurant rue de la Mortellerie, paroisse de Saint-Paul, diocèse de Paris., 12 mai 1787; MC/ET/XXVI/759
      contrat de mariage; Arcis (rue des); Mortellerie (rue de la); Debrie, Denis; Masson, Rose-Jeanne; commerçant
    - Contrat de mariage entre Nicolas antoine BARANTÉ demeurant rue Bourtibourg, paroisse Saint-Paul, diocèse de Paris, Cordonnier et Marie Madelaine Levêque, demeurant rue Bourtibourg, paroisse de Saint-Paul, diocèse de Paris., 26 mai 1787; MC/ET/XXVI/759
      contrat de mariage; Baranté, Nicolas-Antoine; Levêque, Marie-Madelaine; cordonnier
    - Contrat de mariage entre Pierre BOCQUET demeurant rue des Fossés Saint-Bernard, paroisse Saint-Nicolas du Chardonnet, diocèse de Paris, Garçon marchand de vin et Marie barbe Jubin, demeurant rue des Fossés Saint-Bernard, paroisse de Saint-Nicolas du Chardonnet, diocèse de Paris., 30 mai 1787; MC/ET/XXVI/759
      contrat de mariage; Fossés-Saint-Bernard (rue des); Bocquet, Pierre; Jubin, Marie-Barbe; commerçant
    - Contrat de mariage entre Jean Guillaume DUPUY demeurant Quai Pelletier, paroisse Saint-Gervais, diocèse de Paris, Bourgeois de Paris et Marie Louise Gougenot, demeurant Quai Pelletier, paroisse de Saint-Gervais, diocèse de Paris., 31 mai 1787; MC/ET/XXVI/759
      contrat de mariage; Pelletier (quai); Dupuy, Jean-Guillaume; Gougenot, Marie-Louise
  - Minutes. 1787, juin, juin 1787; MC/ET/XXVI/760; registre
    - Contrat de mariage entre Jean DEMANTIN demeurant Isle Saint-Louis, paroisse Saint-Louis en l'Isle, diocèse de Paris, Maître tailleur et Marie Barbe Antoinette Cruel, demeurant Isle Saint-Louis, paroisse de Saint-Louis en l'Isle, diocèse de Paris., 1er juin 1787; MC/ET/XXVI/760
      contrat de mariage; Saint-Louis (île); Demantin, Jean; Cruel, Marie-Barbe-Antoinette; tailleur d'habits
  - Minutes. 1787, juillet, juillet 1787; MC/ET/XXVI/761; registre
    - Contrat de mariage entre Nicolas Joseph LECOQ demeurant rue Jean de l'Epine, paroisse Saint-Jean en Grève, diocèse de Paris, Peintre en bâtiment et Margueritte Larose, demeurant rue Jean de l'Epine, paroisse de Saint-Jean en Grève, diocèse de Paris., 3 juillet 1787; MC/ET/XXVI/761
      contrat de mariage; Jean-de-l'Epine (rue); Lecoq, Nicolas-Joseph; Larose, Margueritte; peintre en bâtiment
    - Contrat de mariage entre Jacques SERGENT demeurant rue Culture Sainte Catherine, paroisse Saint-Paul, diocèse de Paris, Garçon pâtissier et Marie Fèvre, demeurant rue Culture Sainte Catherine, paroisse de Saint-Paul, diocèse de Paris., 4 juillet 1787; MC/ET/XXVI/761
      contrat de mariage; Culture-Sainte-Catherine (rue de la); Sergent, Jacques; Fèvre, Marie; pâtissier
    - Contrat de mariage entre Silvain SAUVANET demeurant rue Geoffroy l'Asnier, paroisse Saint-Paul, diocèse de Paris, Compagnon maçon et Barbe Gourdin, demeurant rue Geoffroy l'Asnier, paroisse de Saint-Paul, diocèse de Paris., 19 juillet 1787; MC/ET/XXVI/761
      contrat de mariage; Geoffroy-l'Asnier (rue); Sauvanet, Silvain; Gourdin, Barbe; maçon
    - Contrat de mariage entre Claude BIDOT demeurant rue Saint-Germain l'Auxerrois, paroisse Saint-Germain l'Auxerrois, diocèse de Paris, Bourgeois de Paris et Marie Gabrielle Caillieux, demeurant rue Saint-Germain l'Auxerrois, paroisse de Saint-Germain l'Auxerrois, diocèse de Paris., 28 juillet 1787; MC/ET/XXVI/761
      contrat de mariage; Saint-Germain-l'Auxerrois (rue); Bidot, Claude; Caillieux, Marie-Gabrielle
    - Contrat de mariage entre Henry Pierre DANLOUX demeurant Passage des Petits Pères, paroisse Saint-Eustache, diocèse de Paris, Peintre et Marie Pierrette Antoinette De Saint-Redan, demeurant Vieille rue du Temple, paroisse de Saint-Gervais, diocèse de Paris., 28 juillet 1787; MC/ET/XXVI/761
      contrat de mariage; Vieille-du-Temple (rue); Danloux, Henry-Pierre; Saint-Redan, Marie-Pierrette-Antoinette de; peintre
    - Contrat de mariage entre Henri-Pierre Danloux et Marie-Pierrette de Saint-Redan, 28 juillet 1787; MC/ET/XXVI/761
      Actes signalés par les lecteurs et correspondants du Minutier central des notaires de Paris, 2000-2011 (base de données migrée: voir contexte dans le Plan d’orientation général - Notaires de Paris, guides thématiques du Minutier).
      Date de révision: 2010
      Date de création de la notice: 2007
      contrat de mariage; Danloux, Henri Pierre; Saint-Redan, Marie Pierrette de
  - Minutes. 1787, août, août 1787; MC/ET/XXVI/762; registre
    - Contrat de mariage entre Claude Gabriel PÉCHIGNIOT demeurant Cimetière Saint-Jean, paroisse Saint-Gervais, diocèse de Paris, Garçon papetier et Anne Margueritte Munier, demeurant Cimetière Saint-Jean, paroisse de Saint-Gervais, diocèse de Paris., 17 août 1787; MC/ET/XXVI/762
      contrat de mariage; Cimetière-Saint-Jean (place du); Péchigniot, Claude-Gabriel; Munier, Anne-Margueritte; papetier
    - Contrat de mariage entre François GOHIN demeurant rue de la Mortellerie, paroisse Saint-Gervais, diocèse de Paris, Aubergiste et Madelaine Margueritte Launay, demeurant rue Saint-André des Arts, paroisse de Saint-André des Arts, diocèse de Paris., 26 août 1787; MC/ET/XXVI/762
      contrat de mariage; Mortellerie (rue de la); Saint-André-des-Arts (rue); Gohin, François; Launay, Madelaine-Margueritte; hôtelier
    - Contrat de mariage entre Gaspard Louis CLAIRET TOURNIER demeurant rue de la Mortellerie, paroisse Saint-Gervais, diocèse de Paris, Frotteur et Geneviève Charlotte Sauvy, demeurant rue du Fauconnier, paroisse de Saint-Paul, diocèse de Paris., 28 août 1787; MC/ET/XXVI/762
      contrat de mariage; Mortellerie (rue de la); Clairet Tournier, Gaspard-Louis; Sauvy, Geneviève-Charlotte
  - Minutes. 1787, septembre, septembre 1787; MC/ET/XXVI/763; registre
    - Contrat de mariage entre Augustin Joseph Antoine Hugues de GOELLER, chevalier, demeurant hors de Paris, diocèse de Clermont-Ferrand, et Jeanne Guillelmine Eléonore Clouet, demeurant rue de L'Arsenal, paroisse de Saint-Paul, diocèse de Paris., 13 septembre 1787; MC/ET/XXVI/763
      contrat de mariage; Goeller, Augustin-Joseph-Antoine-Hugues de, chevalier; Clouet, Jeanne-Guillelmine-Eléonore
    - Contrat de mariage entre Pierre LACARIÈRE demeurant rue du Faubourg Saint-Antoine, paroisse Sainte Margueritte, diocèse de Paris, Marchand chaudronnier et Catherine Julie Danjou, demeurant Cour Saint-Louis faubourg Saint-Antoine, paroisse de Sainte Margueritte, diocèse de Paris., 14 septembre 1787; MC/ET/XXVI/763
      contrat de mariage; Faubourg-Saint-Antoine (rue du); Saint-Antoine (faubourg); Lacarière, Pierre; Danjou, Catherine-Julie; commerçant; forgeron
    - Contrat de mariage entre Sylvain NADAUX demeurant rue de la Vieille Monnaie, paroisse Saint-Jacques la Boucherie, diocèse de Paris, Maçon et Margueritte Aubé, demeurant rue Saint-Jacques, paroisse de Saint-Jacques la Boucherie, diocèse de Paris., 21 septembre 1787; MC/ET/XXVI/763
      contrat de mariage; Vieille-Monnaie (rue de la); Saint-Jacques (rue); Nadaux, Sylvain; Aubé, Margueritte; maçon
  - Minutes. 1787, octobre, octobre 1787; MC/ET/XXVI/764; registre
  - Minutes. 1787, novembre, novembre 1787; MC/ET/XXVI/765; registre
    - Contrat de mariage entre Jean Martin BARROUILLET demeurant rue Montorgueil, paroisse Saint-Eustache, diocèse de Paris, Marchand de vin et Alexandrine Rotrou, demeurant rue culture Sainte Catherine, paroisse de Saint-Paul, diocèse de Paris., 8 novembre 1787; MC/ET/XXVI/765
      contrat de mariage; Culture-Sainte-Catherine (rue de la); Barrouillet, Jean-Martin; Rotrou, Alexandrine; commerçant
    - Contrat de mariage entre Nicolas LAFFILLER demeurant Faubourg de la Conférence de Chaillot, paroisse Saint-Pierre de Montmartre, diocèse de Paris, Vérificateur des comptes et Alexandrine Rotrou, demeurant rue culture Sainte Catherine, paroisse de Saint-Paul, diocèse de Paris., 8 novembre 1787; MC/ET/XXVI/765
      contrat de mariage; Montorgueil (rue); Montmartre (abbaye de); Culture-Sainte-Catherine (rue de la); Laffiller, Nicolas; Rotrou, Alexandrine
    - Contrat de mariage entre Thomas GASNIER demeurant Quai de la Grève, paroisse Saint-Gervais, diocèse de Paris, Garçon tapissier et Julie Henriette Vercheurene dit Vergrange, demeurant rue de la Mortellerie, paroisse de Saint-Gervais, diocèse de Paris., 9 novembre 1787; MC/ET/XXVI/765
      contrat de mariage; Mortellerie (rue de la); Gasnier, Thomas; Vercheurene dit Vergrange, Julie-Henriette; tapissier